# 国有资产无偿划拨划出方如何处理？

提问人：luckyconqueror 时间：2012-02-20 17:38:02
回复 andry-c 的帖子
没找到啊 求高手赐教

回答人：chenyiwei
你用“无偿划拨”或者“无偿划转”搜索一下。 符合国资委规定的无偿划拨条件的划转，应冲减资本公积。

提问人：luckyconqueror 时间：2012-02-20 22:56:32
回复 luckyconqueror 的帖子
陈版主 有什么文件明确过这个问题吗 还是冲资本公积是一个最常用的处理方法？

回答人：chenyiwei
以前《企业会计制度——会计科目和会计报表》中有规定。新准则下无明确规定，但可以理解为对股东的一种分配，直接冲减权益也是恰当的。